<?xml version='1.0' encoding='utf-8'?>
<verb default="túisigh" disambig="">
  <verbalNoun default="túisiú" />
  <verbalAdjective default="túisithe" />
  <tenseForm default="túisigh" tense="Past" dependency="Indep" person="Base" />
  <tenseForm default="túisíomar" tense="Past" dependency="Indep" person="Pl1" />
  <tenseForm default="túisíodar" tense="Past" dependency="Indep" person="Pl3" />
  <tenseForm default="túisíodh" tense="Past" dependency="Indep" person="Auto" />
  <tenseForm default="túisigh" tense="Past" dependency="Dep" person="Base" />
  <tenseForm default="túisíomar" tense="Past" dependency="Dep" person="Pl1" />
  <tenseForm default="túisíodar" tense="Past" dependency="Dep" person="Pl3" />
  <tenseForm default="túisíodh" tense="Past" dependency="Dep" person="Auto" />
  <tenseForm default="túisíodh" tense="PastCont" dependency="Indep" person="Base" />
  <tenseForm default="túisínn" tense="PastCont" dependency="Indep" person="Sg1" />
  <tenseForm default="túisíteá" tense="PastCont" dependency="Indep" person="Sg2" />
  <tenseForm default="túisímis" tense="PastCont" dependency="Indep" person="Pl1" />
  <tenseForm default="túisídís" tense="PastCont" dependency="Indep" person="Pl3" />
  <tenseForm default="túisítí" tense="PastCont" dependency="Indep" person="Auto" />
  <tenseForm default="túisíodh" tense="PastCont" dependency="Dep" person="Base" />
  <tenseForm default="túisínn" tense="PastCont" dependency="Dep" person="Sg1" />
  <tenseForm default="túisíteá" tense="PastCont" dependency="Dep" person="Sg2" />
  <tenseForm default="túisímis" tense="PastCont" dependency="Dep" person="Pl1" />
  <tenseForm default="túisídís" tense="PastCont" dependency="Dep" person="Pl3" />
  <tenseForm default="túisítí" tense="PastCont" dependency="Dep" person="Auto" />
  <tenseForm default="túisíonn" tense="PresCont" dependency="Indep" person="Base" />
  <tenseForm default="túisím" tense="PresCont" dependency="Indep" person="Sg1" />
  <tenseForm default="túisímid" tense="PresCont" dependency="Indep" person="Pl1" />
  <tenseForm default="túisítear" tense="PresCont" dependency="Indep" person="Auto" />
  <tenseForm default="túisíonn" tense="PresCont" dependency="Dep" person="Base" />
  <tenseForm default="túisím" tense="PresCont" dependency="Dep" person="Sg1" />
  <tenseForm default="túisímid" tense="PresCont" dependency="Dep" person="Pl1" />
  <tenseForm default="túisítear" tense="PresCont" dependency="Dep" person="Auto" />
  <tenseForm default="túiseoidh" tense="Fut" dependency="Indep" person="Base" />
  <tenseForm default="túiseoimid" tense="Fut" dependency="Indep" person="Pl1" />
  <tenseForm default="túiseofar" tense="Fut" dependency="Indep" person="Auto" />
  <tenseForm default="túiseoidh" tense="Fut" dependency="Dep" person="Base" />
  <tenseForm default="túiseoimid" tense="Fut" dependency="Dep" person="Pl1" />
  <tenseForm default="túiseofar" tense="Fut" dependency="Dep" person="Auto" />
  <tenseForm default="túiseodh" tense="Cond" dependency="Indep" person="Base" />
  <tenseForm default="túiseoinn" tense="Cond" dependency="Indep" person="Sg1" />
  <tenseForm default="túiseofá" tense="Cond" dependency="Indep" person="Sg2" />
  <tenseForm default="túiseoimis" tense="Cond" dependency="Indep" person="Pl1" />
  <tenseForm default="túiseoidís" tense="Cond" dependency="Indep" person="Pl3" />
  <tenseForm default="túiseofaí" tense="Cond" dependency="Indep" person="Auto" />
  <tenseForm default="túiseodh" tense="Cond" dependency="Dep" person="Base" />
  <tenseForm default="túiseoinn" tense="Cond" dependency="Dep" person="Sg1" />
  <tenseForm default="túiseofá" tense="Cond" dependency="Dep" person="Sg2" />
  <tenseForm default="túiseoimis" tense="Cond" dependency="Dep" person="Pl1" />
  <tenseForm default="túiseoidís" tense="Cond" dependency="Dep" person="Pl3" />
  <tenseForm default="túiseofaí" tense="Cond" dependency="Dep" person="Auto" />
  <moodForm default="túisíodh" mood="Imper" person="Base" />
  <moodForm default="túisím" mood="Imper" person="Sg1" />
  <moodForm default="túisigh" mood="Imper" person="Sg2" />
  <moodForm default="túisímis" mood="Imper" person="Pl1" />
  <moodForm default="túisígí" mood="Imper" person="Pl2" />
  <moodForm default="túisídís" mood="Imper" person="Pl3" />
  <moodForm default="túisítear" mood="Imper" person="Auto" />
  <moodForm default="túisí" mood="Subj" person="Base" />
  <moodForm default="túisímid" mood="Subj" person="Pl1" />
  <moodForm default="túisítear" mood="Subj" person="Auto" />
</verb>
